# 收购少数股权的时间点

提问人：qjr1124 时间：2012-01-07 16:29:08
我操作过的一个是营业执照办下来截止计算并在合并层处理。 具体什么时候付款不是计算与否的时间点，而是控制权转让。

回答人：chenyiwei
基本赞同。由于购买少数股权不涉及控制权转移，因此更应关注实际办理股权交接和股权对应的收益和风险转移的时间点。

提问人：shidongliu3 时间：2012-01-31 10:08:10
回复 qjr1124 的帖子
假如双方约定以某个时点如 2009 年 12 月 31 日资产评估基准日为收购日，但是产权交易合同签订日是 2011 年 1 月，那应该按哪个日期？

回答人：chenyiwei
确认收购少数股权的交易日不应早于产权交易合同的签订和生效日期。

提问人：shidongliu3 时间：2012-02-01 08:51:53
回复 shidongliu3 的帖子
现在是这种情况，评估报告是2009.12.31日，产权交易日是2011.1月，这样的话按就按2010.12.31日数据为收购依据，假如支付对价按2009 年 12 月 31 日评估日公允价值乘以收购比例，那怎么操作呢？
（2009.12.31母公司未进行账务处理， 2010 年度净资产变动少数股东也没说放弃享有。2010.12.31数据只有审计报告数据。）

回答人：chenyiwei
首先提请交易双方以补充协议的方式明确标的股权对应的过渡期间损益及其所形成的相关净资产的归属。明确了这一点也就可以确定在交易日取得的净资产份额，这样就可以进行进一步会计处理了。